# 请教陈老师售后回租业务问题

提问人：ahappy61 时间：2017-05-03 11:24:09
求助陈老师或者其他大牛解答，具体问题如下：
我司以原材料进行售后回租的融资租赁（业务实质是原材料抵押贷款，只是以每月支付租赁费用走融资租赁的形式），售价大于原材料账面价值，需确认一块递延收益，原材料不涉及折旧，这块递延收益的摊销，应该摊销到什么科目合适呢。
我的想法是 1 摊销时冲减生产成本或者主营业务成本，可是这样会导致部分项目的成本冲成负数。
2 、每期摊销进其他业务收入，因为本来出售原材料的收益就是进其他业务收入的，对应的递延摊销进入其他应业务收入。
您看哪种更合理一些呢，或者有没有其他更好的处理建议呢
准则“第三十一条 售后租回交易认定为融资租赁的，售价与资产账面价值之间的差额应当予以递延，并按照该项租赁资产的折旧进度进行分摊，作为折旧费用的调整”
谢谢！ 盼复

回答人：chenyiwei
该交易的本质就是资产抵押借款，无需确认递延收益，直接按照抵押借款进行会计处理即可，收到的融资净额作为长期应付款的初始本金，后续每期支付租金相当于还本付息。类似做法在本版面已有多次讨论，建议自行搜索。